【裁判字號】    89,易,4526
【裁判日期】    900302
【裁判案由】    竊盜
【裁判全文】
臺灣高雄地方法院刑事判決                        八十九年度易字第四五二六號
    公  訴  人  臺灣高雄地方法院檢察署檢察官
    被      告  甲○○
右列被告因竊案件，經檢察官提起公訴（八十九年度偵字第二一五七號），本院
判決如左：
    主  文
陳招梃共同攜帶兇器竊，處有期徒刑陸月，如易科罰金，以參佰元折算壹日。
    事  實
一、甲○○與綽號﹁阿清﹂之不詳姓名成年男子基於意圖為自己不法之所有之犯意聯
    絡，由甲○○於民國八十九年九月二十三日十七時三十分許，在高雄縣鳳山市○
    ○街七十六巷內，執持由該名綽號「阿清」之不詳姓名成年男子所交付，客觀上
    足為兇器之Ｔ字型板手，竊取乙○○所有之車牌號碼ＸＴＥ∣五八號重機車一
    部，得手後甫將車輛騎至巷口，即為警發覺當場查獲，並扣得前開機車及Ｔ字型
    板手乙支。上揭扣案機車並經警發還所有人乙○○。
二、案經高雄縣警察局鳳山分局移請臺灣高雄地方法院檢察署檢察官偵查起訴。
    理  由
一、訊據被告甲○○固就於上述時、地執持客觀上足為兇器之Ｔ字型扳手開動系爭重
    機車，並將之騎離等情供承不諱，惟矢口否認涉有竊犯行，辯稱：上開重機車
    並非我所竊，而是綽號「阿清」之不詳姓名成年男子告知系爭機車停放處，並交
    付前述Ｔ字型扳手，藉以開動該機車，並要求我騎至五甲路麥當勞將車交付伊，
    以賺取新臺幣（下同）五百元云云。經查，該車倘係由前述「阿清」竊取後再令
    被告騎往他處者，則該車既已由該名綽號「阿清」之男子所支配管領，應無需再
    以竊車者慣用之Ｔ字型扳手開動，而係以其他較便利方式開啟即可；且鳳山巿華
    興街七十六巷至鳳山巿五甲路麥當勞距離並不遠，苟係正常取得之機車，自無再
    花五百元請被告以扳手開鎖騎往他處之理，是被告所辯顯與常理有違，應屬飾卸
    ，不足採信。又前述車輛係被害人乙○○所失竊，此經被害人陳明在卷；此外並
    有右開Ｔ字型扳手扣案及贓物認領保管收據乙紙附卷可稽，事證明確，被告竊盜
    犯行洵堪認定，應予依法論罪科刑。
二、按上開Ｔ字型扳手，足以扳開車銷，其材質堅硬，客觀上對人之生命身體安全足
    以造成危害，自屬兇器。被告執持前揭扳手竊之行為，核被告所為係犯刑法第
    三百二十一條第一項第三款之攜帶兇器竊盜罪。被告與綽號﹁阿清﹂之不詳姓名
    成年男子間有犯意聯絡及行為分擔，為共同正犯。爰審酌被告素行尚可，且所侵
    害法益尚非鉅大，惟迴護掩飾共同正犯綽號「阿清」之不詳姓名成年男子，又犯
    後對於竊犯行矢口否認之態度等一切情狀，量處如主文所示之刑，並諭知易科
    罰金之折算標準，以資懲儆。至於扣案之被告供犯罪所用之物之Ｔ字型板手固為
    本件共犯，即上開綽號「阿清」之不詳姓名成年男子所交付，非屬被告所有，此
    業為被告陳明在卷，惟該名綽號「阿清」之男子既以共犯論科，此項扣案之物即
    應依法宣告沒收（最高法院二十年上字第九二五號判例參照）。
據上論斷，應依刑事訴訟法第二百九十九條第一項前段、刑法第二十八條、第三百二
十一條第一項第三款，第四十一條、第三十八條第一項第二款、罰金罰鍰提高標準條
例第二條，判決如主文。
本案經檢察官姜麗儒到庭執行職務。
中      華      民      國      九十      年      三      月      二    日
                                      臺灣高雄地方法院刑事第六庭
    法  官  張世賢
右正本證明與原本無異。
如不服本判決，應於判決送達後十日內，向本院提出上訴狀。
                                          書記官  蔡琬玲
中      華      民      國      九十      年      三      月      二    日


司法院資訊處製作；財團法人民間司法改革基金會備份。
